【裁判字號】    89,易,751
【裁判日期】    890317
【裁判案由】    毒品危害防制條例
【裁判全文】
臺灣臺中地方法院刑事判決                         八十九年度易字第七五一號
    公  訴  人  臺灣臺中地方法院檢察署檢察官
    被      告  甲○○
右列被告因毒品危害防制條例案件，經檢察官提起公訴（八十九年度毒偵字第六九二
號），本院判決如左：
    主  文
甲○○連續施用第一級毒品，累犯，處有期徒刑捌月，第一級毒品海洛因壹包 (淨重
零點壹參公克) 沒收銷燬之；另注射針筒貳支均沒收。又連續施用第二級毒品，累犯
，處有期徒刑肆月，第二級毒品安非他命壹包 (毛重零點參公克) 沒收銷燬之；另玻
璃吸管壹支沒收。主刑部分應執行有期徒刑拾月。
    事  實
一、甲○○於民國八十二年間因違反肅清煙毒條例等罪，經臺灣高等法院臺中分院合
    併判處有期徒刑三年五月確定，於八十六年九月十八日執行完畢，猶不知悔改。
    復因施用第一級毒品海洛因及第二級毒品安非他命案件，經本院於八十七年度毒
    聲字第二六八八號裁定送勒戒處所觀察、勒戒後，認無繼續施用毒品之傾向，由
    臺灣臺中地方法院檢察署檢察官於八十七年十一月十一日以八十七年度偵字第二
    三二四二號為不起訴處分確定在案。嗣甲○○又於八十八年 (起訴書誤載為八十
    七年)二月間 (上開案件犯後之五年內)再因施用第一級毒品海洛因 (起訴書誤為
    第二級毒品安非他命) 案件，經本院以八十八年度毒聲字第九九三號再裁定送觀
    察、勒戒後，認有繼續施用毒品之傾向，由本院裁定令入戒治處所施以強制戒治
    一年。其施用第一級毒品之刑事案件，則由法院於八十八年七月二十六日判處有
    期徒刑十月確定 (尚未執行) 。嗣甲○○於強制戒治期滿三個月後，其成效經評
    定合格，由本院裁定停止戒治，所餘戒治期間付保護管束。詎甲○○於保護管束
    期間，仍不知悔改，復另行基於概括之犯意，自八十八年十月底起至八十八年十
    一月四日止，在台中市○○路○段二二三巷七十弄八號，分別連續施用第一級毒
    品海洛因及第二級毒品安非他命多次。嗣於八十八年十一月三日晚上九時許，在
    上址為警查獲，並扣得第一級海洛因一包 (淨重Ｏ．一三公克)、安非他命一包
    (毛重０．三公克)，及被告所有供其施用海洛因之注射針筒二支、供施用安非他
    命之玻璃吸管一支等物，始查知上情，並經本院於八十八年十一月四日以八十八
    年度毒聲字第六三九八號裁定撤銷停止戒治，並就所餘執行期間，再令入戒治處
    所施以強制戒治。
二、案經臺中縣警察局豐原分局移送臺灣臺中地方法院檢察署檢察官偵查起訴。
    理  由
一、右揭事實，業據被告甲○○於偵審時供承不諱，並有第一級毒品海洛因一包 (淨
    重Ｏ．一三公克)、第二級安非他命一包 (毛重０．三公克)，及被告所有供其施
    用海洛因之注射針筒二支、供施用安非他命之玻璃吸管一支等物扣案足資佐證，
    足徵被告確有施用第一級及第二級毒品之犯行。又被告前因施用第一級毒品海洛
    因及第二級毒品安非他命案件，經本院於八十七年度毒聲字第二六八八號裁定送
    勒戒處所觀察、勒戒後，認無繼續施用毒品之傾向，由臺灣臺中地方法院檢察署
    檢察官於八十七年十一月十一日以八十七年度偵字第二三二四二號為不起訴處分
    確定在案，此有台灣台中地方法院檢察署刑案資料查註紀錄表一份附卷可考，復
    因施用第一級毒品海洛因案件，經本院以八十八年度毒聲字第九九三號再裁定送
    觀察、勒戒後，認有繼續施用毒品之傾向，由本院裁定令入戒治處所施以強制戒
    治一年。其施用第一級毒品之刑事案件，則由法院於八十八年七月二十六日判處
    有期徒刑十月確定 (尚未執行)。嗣甲○○於強制戒治期滿三個月後，其成效經
    評定合格，由本院裁定停止戒治，所餘戒治期間付保護管束，有臺灣臺中地方法
    院檢察署刑案資料查註紀錄表、本院八十八年度毒聲字第六三九八號裁定等影本
    在卷可參，被告於五年內即於前開停止戒治付保護管束期間再犯本件施用毒品案
    件，因係於二犯戒治期間未滿即再次施用毒品，其前次戒治程序猶未終結，顯見
    被告尚未經確認已無繼續施用之傾向，自仍得引用前案觀察、勒戒之結果，認被
    告仍有繼續施用毒品之傾向，無庸另行聲請觀察、勒戒之必要，且非三犯，是本
    件被告五年內再犯施用第一級及第二級毒品之事證明確，犯行勘以認定。
二、按海洛因、安非他命分係毒品危害防制條例第二條第一項第一款、第二款所規定
    之第一級、第二級毒品，被告前曾因施用毒品案件，經本院裁定送觀察、勒戒後
    ，認無繼續施用毒品之傾向，由臺灣臺中地方法院檢察署檢察官處分不起訴確定
    後，再犯本件施用毒品案，屬五年內再犯施用毒品罪，核被告上開施用第一級毒
    品海洛因及第二級毒品安非他命犯行，分別係犯毒品危害防制條例第十條第一項
    施用第一級毒品罪及同條第二項施用第二級毒品罪。被告先後多次施用第一級毒
    品海洛因及第二級毒品安非他命之行為，均時間緊接，犯罪構成要件相同，顯均
    係基於概括犯意而反覆為之，均為連續犯，均應依刑法第五十六條之規定論以一
    罪，並加重其刑。其施用前後持有第一級毒品海洛因及持有第二級毒品安非他命
    之低度行為，分別為其施用之高度行為所吸收，均不另論罪。又被告所犯上開二
    罪間，犯意各別，行為互殊，應予分論併罰。又被告於八十二年間因違反肅清煙
    毒條例等罪，經臺灣高等法院臺中分院合併判處有期徒刑三年五月確定，於八十
    六年九月十八日執行完畢，此有本院被告全國前案紀錄表一件在卷可考，其於五
    年以內再犯本件有期徒刑以上之罪，為累犯，應依刑法第四十七條之規定，遞加
    重其刑。爰審酌被告犯罪之動機、施用毒品係戕害自身健康、所生危害及犯後坦
    承犯行、表示悔意等一切情狀，分別量處如主文所示之刑，並定其應執行之刑。
    至扣案之海洛因一包 (淨重Ｏ．一三公克)、安非他命一包 (毛重０．三公克)
    ，分係第一級及第二級毒品，應依毒品危害防制條例第十八條第一項前段之規定
    沒收銷燬之；另扣案之注射針筒二支及玻璃吸管一支，分別係被告所有供施用第
    一級毒品海洛因及第二級毒品安非他命之物品，爰依刑法第三十八條第一項第二
    款之規定予以宣告沒收。
據上論斷，應依刑事訴訟法第二百九十九條第一項前段，毒品危害防制條例第十條第
一項、第二項、第十八條第一項前段、第二十條第三項，刑法第十一條前段、第五十
六條、第四十七條、第五十一條第五款，判決如主文。
中      華      民      國    八十八      年     三     月      十七   日
                              臺灣臺中地方法院刑事第三庭
                                  法  官曾佩琦
右正本證明與原本無異。
如不服本判決，應於判決送達後十日內向本院提出上訴狀，上訴於臺灣高等法院臺中
分院( 須附繕本 )。
                                  書記官
中      華      民      國    八十八      年     三     月      十七   日
附錄論罪科刑法條：
毒品危害防制條例第十條第一項、第二項：
施用第一級毒品者，處六月以上五年以下有期徒刑。
施用第二級毒品者，處三年以下有期徒刑。


司法院資訊處製作；財團法人民間司法改革基金會備份。
